臺灣臺北地方法院民事裁定
110年度司監宣字第44號
聲  請  人  高何昌  
關  係  人  高世豪  
上列聲請人聲請為受監護宣告人高碧霞選任特別代理人事件，本
院裁定如下  
    主  文
選任高世豪（男、民國00年0月0日生、身分證統一編號：Z00000
0000號）依附件所示之遺產分割協議書為受監護宣告人高碧霞（
女、民國00年0月00日生、身分證統一編號：Z000000000號）辦
理被繼承人高碧孺遺產繼承相關事宜之特別代理人。
聲請程序費用新臺幣壹仟元由受監護宣告人負擔。
    理  由
一、本件聲請意旨略以：聲請人為受監護宣告人之弟弟，而聲請
    人之姐姐高碧孺即受監護宣告人之姐姐死亡，遺有財產，受
    監護宣告人欲辦理被繼承人之遺產繼承，然受監護宣告人之
    法定代理人即聲請人亦為繼承人，有法律上之利害衝突，爰
    聲請選任關係人即受監護宣告人之叔叔高世豪為受監護宣告
    人辦理被繼承人高碧孺遺產繼承相關事宜之特別代理人等語
    ，並提出戶籍謄本、繼承系統表、親屬系統表等為證。
二、按監護人之行為與受監護人之利益相反或依法不得代理時，
    法院得因監護人、受監護人、主管機關、社會福利機構或其
    他利害關係人之聲請或依職權，為受監護人選任特別代理人
    ，民法第1098條第2 項定有明文；前開規定依民法第1113條
    規定，準用於成年人之監護。
三、經查，聲請人主張之前開事實，業據其提出上開書證為證，
    而受監護宣告人前經本院以110年度監宣字第275號改定聲請
    人為受監護宣告人之監護人，亦有民事裁定確定證明書及戶
    籍謄本附卷可稽，堪信為真正。聲請人既為受監護宣告人之
    法定代理人，2人亦同為被繼承人之繼承人，關於被繼承人
    之遺產繼承事宜，如擔任受監護宣告人之法定代理人，顯然
    利益衝突，聲請人依法不得代理受監護宣告人，聲請人聲請
    為該等事宜為受監護宣告人選任特別代理人，自屬有據。又
    據聲請人所提出之110年11月10日遺產分割協議書，受監護
    宣告人之應繼分獲有保障，復參以之非被繼承人遺產繼承事
    件之利害關係人，應能適時維護受監護宣告人之權益，其亦
    有意願擔任特別代理人，查無不適或不宜擔任受監護宣告人
    代理人之消極原因，認由之擔任受監護宣告人於被繼承人遺
    產繼承事件中之特別代理人，並無不當。是本件聲請為有理
    由，應予准許。
四、依家事事件法第164條第2項之規定，裁定如主文。
五、如不服本裁定，應於裁定送達後10日內，以書狀向本院提出
    抗告狀，並繳納抗告費新臺幣1,000元。
中　　華　　民　　國　　110 　年　　11　　月　　23　　日
                  家事法庭  司法事務官  黃正諭